臺灣臺中地方法院刑事判決　　　　　　 100年度易字第2729號
公　訴　人　臺灣臺中地方法院檢察署檢察官
被　　　告　李文成
上列被告等因竊盜案件，經檢察官提起公訴（100 年度偵字第15
704號），本院判決如下：
    主    文
李文成侵入住宅竊盜，累犯，處有期徒刑柒月。
    犯罪事實
一、李文成前因竊盜案件，經本院沙鹿簡易庭於民國（下同）96
    年5 月7 日，以96年度沙簡字第186 號判決有期徒刑4 月，
    得易科罰金確定，後經本院以96年度聲減字第1446號裁定，
    減為有期徒刑2 月，得易科罰金確定，入監執行後，於96年
    7 月30日縮刑期滿執行完畢。詎仍不知悔改，於100 年7 月
    9 日上午9 時50分許，行經王金春所有、位在臺中市大甲區
    ○○○路217 之1 號住處時，竟基於意圖為自己不法所有之
    竊盜犯意，以徒手開啟鋁門之方式，侵入該住宅，徒手竊取
    王金春所有之現金新臺幣（ 下同）300元。其得手後，欲離
    去之際，適為該宅印尼籍幫傭 Murtini發現，李文成隨即趁
    隙逃逸。嗣王金春報警處理，並調閱附近便利商店之監視錄
    影系統，始循線查獲上情，並在李文成位於臺中市○○區○
    ○街75號之居所扣得前揭300元（已經王金春領回）。
二、案經臺中市政府警察局大甲分局報請臺灣臺中地方法院檢察
    署檢察官偵查起訴。
    理    由
一、證據能力方面：
（一）按被告以外之人於審判外之言詞或書面陳述，除法律有規
      定者外，不得作為證據；被告以外之人於偵查中向檢察官
      所為之陳述，除顯有不可信之情況者外，得為證據；被告
      以外之人於審判外之陳述，雖不符前4 條之規定，而經當
      事人於審判程序同意作為證據，法院審酌該言詞陳述或書
      面陳述作成時之情況，認為適當者，亦得為證據；當事人
      、代理人或辯護人於法院調查證據時，知有第159 條第1
      項不得為證據之情形，而未於言詞辯論終結前聲明異議者
      ，視為有前項之同意，刑事訴訟法第159 條第1 項、第15
      9 條之1 第2 項、第159 條之5 分別定有明文。經查，檢
      察官、被告李文成，對於本判決所引用之下列各項供述證
      據方法之證據能力，於本院審理程序時均表示無意見，且
      於法院調查證據時，知有刑事訴訟法第159 條第1 項不得
      為證據之情形，亦未於言詞辯論終結前聲明異議，茲審酌
      該等言詞陳述及書面陳述作成時之情況，並無不宜作為證
      據之情事，依上開規定，自得作為證據。
（二）次按關於非供述證據之物證，或以科學、機械之方式，對
      於當時狀況所為忠實且正確之記錄，性質上並非供述證據
      ，均應無傳聞法則規定之適用；如該非供述證據非出於違
      法取得，並已依法踐行調查程序，即不能謂無證據能力（
      最高法院97年度臺上字第1401號、97年度臺上字第6153號
      、97年度臺上字第3854號判決要旨參照）。查本案之非供
      述證據，並無人對現實情形之記憶、知覺經常可能發生之
      誤差（如知覺之主觀性及記憶隨時間推移而發生變化、遺
      忘等），無傳聞法則之適用至明，且其等係依法定程序合
      法所取得，與本案具有關聯性，被告李文成復未爭執其等
      有何違法取證之情形，自認均有證據能力。
二、訊據被告李文成對於上開時、地，以徒手方式竊取被害人王
    金春所有之現金300 元等情，均坦承不諱（見警卷第3 、4
    頁，偵卷第21、22頁，本院卷第37頁）；核與證人即被害人
    王金春、證人Murtini 於警詢中所為之證述大致相符（見警
    卷第5-8 頁）；並有贓物認領保管單、超商監視器翻拍畫面
    、被告居所照片、被害人住所照片等件在卷可佐（見警卷第
    9 、13-20 頁），是認被告之自白應堪置信。本件事證已臻
    明確，被告之犯行，洵堪認定。
三、核被告李文成所為，係犯刑法第321 條第1 項第1 款之侵入
    住宅竊盜罪。經查，被告曾犯有如上犯罪事實欄所載之犯行
    ，且經執行完畢之事實，有臺灣高等法院被告前案紀錄表1
    份在卷可考（見本院卷第3-13頁），被告於前揭有期徒刑執
    行完畢後，5 年以內故意再犯本件有期徒刑以上之罪，為累
    犯，應各依刑法第47條第1 項之規定，加重其刑。爰審酌被
    告有竊盜之前科，素行非佳，且正值青壯，竟不思悔改，未
    循正當管道獲取生活所需，惡性非輕，惟其犯後自始坦承犯
    行，行竊所得僅300 元，且已全數歸還被害人王金春，暨考
    量其動機、目的、手段、國中畢業之智識程度，及罹有癲癇
    、器質性精神病（見本院卷第40、41頁）等一切情狀，量處
    如主文所示之刑。
據上論斷，應依刑事訴訟法第299 條第1 項前段，刑法第321 條
第1 項第1 款、第47條第1 項，判決如主文。
中    華    民    國   100    年    11    月    16    日
                  刑事第十九庭  法  官  林秉暉
以上正本證明與原本無異。
如不服本判決應於收受判決後10日內向本院提出上訴書狀，並應
敘述具體理由；其未敘述上訴理由者，應於上訴期間屆滿後20日
內向本院補提理由書（均須按他造當事人之人數附繕本）「切勿
逕送上級法院」。
中    華    民    國   100    年    11    月    16    日
                                書記官  紀俊源
附錄論罪科刑法條：
中華民國刑法第321條
犯竊盜罪而有下列情形之一者，處6 月以上、5 年以下有期徒刑
，得併科新臺幣10萬元以下罰金：
一、侵入住宅或有人居住之建築物、船艦或隱匿其內而犯之者。
二、毀越門扇、牆垣或其他安全設備而犯之者。
三、攜帶兇器而犯之者。
四、結夥三人以上而犯之者。
五、乘火災、水災或其他災害之際而犯之者。
六、在車站、埠頭、航空站或其他供水、陸、空公眾運輸之舟、
    車、航空機內而犯之者。
前項之未遂犯罰之。